---
title: "FinalEnhanced"
author: "Yu-Chen Xue"
date: "2018年6月30日"
output:
  pdf_document:
    latex_engine: xelatex
  html_document: default
  word_document: default
header-includes: \usepackage{ctex}
---

```{r setup, include=FALSE, message=FALSE, warning=FALSE}
library(knitr)
opts_chunk$set(echo = TRUE)
opts_knit$set(root.dir = "D:\\WORKSPACE\\RProjects\\EnorNOC-GAM\\")
```

# 0. 使用GAM分析EnerNOC Dataset中商用大樓的用電狀況
## 1. Dataset介紹：
名稱：EnerNOC GreenButton Data\
來源：[open enernoc data](https://open-enernoc-data.s3.amazonaws.com/anon/index.html)\
https://github.com/PetoLau/petolau.github.io/tree/master/_rmd\
簡述：原始資料集由EnerNOC電力公司提供，它依循時間序列記錄了2012年100棟不記名的建築物每5分鐘的用電情況。經過整理後的資料記載了每半個小時的用電狀況，其解釋變數如下\
 - value:  特定時間點下的電耗值 \
 - week: 週次\ 
 - date: 日期\
 - type: 大樓類型
 
## 2. 使用的方法：
Generalized additive model (GAM)

## 3. 大綱
1. 資料集分析
2. 模型選擇
3. 分析解釋變量的重要情況
4. 預測電耗

# 1. 資料集分析

## 引入必要的模組
```{r, warning=FALSE}
library(feather)
library(data.table)
library(mgcv)
library(car)
library(ggplot2)
library(dplyr, warn.conflicts = FALSE)
```

##　讀取資料
```{r, warning=FALSE}
DT <- as.data.table(read_feather("D:/WORKSPACE/RProjects/EnorNOC-GAM/DT_4_ind"))
str(DT)
```

## 畫圖查看資料
```{r fig1, fig.height = 8, fig.width = 12, fig.align = "center", na.rm=TRUE, warning=FALSE}
ggplot(data = DT, aes(x = date, y = value)) +
  geom_line() + 
  facet_grid(type ~ ., scales = "free_y") +
  theme(panel.border = element_blank(),
        panel.background = element_blank(),
        panel.grid.minor = element_line(colour = "grey90"),
        panel.grid.major = element_line(colour = "grey90"),
        panel.grid.major.x = element_line(colour = "grey90"),
        axis.text = element_text(size = 10),
        axis.title = element_text(size = 12, face = "bold"),
        strip.text = element_text(size = 9, face = "bold")) +
  labs(x = "Date", y = "Load (kW)")
```
可以看出`Food Sales & Storage`這一類的用電情況不隨工作日/雙休日而變化

## 為了方便描述電耗與週次的關係，這裡使用package `car`中的function `record`，新增一個欄位，記載週次所對應的數字
```{r}
DT[, week_num := as.integer(car::recode(week,
    "'Monday'='1';'Tuesday'='2';'Wednesday'='3';'Thursday'='4';
    'Friday'='5';'Saturday'='6';'Sunday'='7'"))]
unique(DT[, week])
unique(DT[, week_num])
```


## 從讀取的資料中獲取industry, date, weekday and period等信息，並使用變量來儲存。 因為每半個小時觀察一次，所以一天的資料由48筆連續的觀察資料組成，因此有`period <- 48`
```{r}
n_type <- unique(DT[, type])
n_date <- unique(DT[, date])
n_weekdays <- unique(DT[, week])
period <- 48
```

## 截取兩個禮拜內的商業用樓房的電耗記錄，並儲存在data_r變量中。之後畫圖展示之。
## `type == n_type[1]`表示"Commercial Property", `date %in% n_date[57:70]`表示兩個禮拜
```{r, fig2, fig.height = 6, fig.width = 12, fig.align = "center", na.rm=TRUE, warning=FALSE}
data_r <- DT[(type == n_type[1] & date %in% n_date[57:70])]

ggplot(data_r, aes(date_time, value)) +
  geom_line() +
  theme(panel.border = element_blank(),
        panel.background = element_blank(),
        panel.grid.minor = element_line(colour = "grey90"),
        panel.grid.major = element_line(colour = "grey90"),
        panel.grid.major.x = element_line(colour = "grey90"),
        axis.text = element_text(size = 10),
        axis.title = element_text(size = 12, face = "bold")) +
  labs(x = "Date", y = "Load (kW)")
```



# 根據每天的週期性變化和每週的週期性變化，重新構建資料
```{r, fig.width=12}
N <- nrow(data_r) # train set中的資料筆數
window <- N / period # train set所囊括的天數
matrix_gam <- data.table(Load = data_r[, value],
                         Daily = rep(1:period, window),
                         Weekly = data_r[, week_num])
head(matrix_gam)
```

# 2. 模型選擇
## 使用`mgcv`套件包的`gam`函數建立GAM模型，其中每天的週期性變化採用cubic regression spline模式來描述，每週的週期性變化採用P-splines來描述。
```{r}
gam_1 <- gam(Load ~ s(Daily, bs = "cr", k = period) +
               s(Weekly, bs = "ps", k = 7),
             data = matrix_gam,
             family = gaussian)
```

## 查看模型的summary 
```{r}
summary(gam_1)$r.sq
summary(gam_1)$sp.criterion
```
GCV是表示擬合情況的一個指標，越小說明模型的擬合效果越好。另外可以看出，R-sq的數值不高，這個模型效果不好

## 查看這兩個禮拜的用電量的情況實際值與預測值的比較。
```{r, fig.width=12, na.rm=TRUE, warning=FALSE}
matrix_gam$Predict=gam_1$fitted.values
ggplot(matrix_gam[1:nrow(matrix_gam),], aes(1:nrow(matrix_gam)))+
           labs('lab')+
           geom_line(aes(y=Load, color="Real"), size = 0.8)+
           geom_line(aes(y = Predict, color = "Predict"), size = 0.8)
```

## 看上去狀況並不好，仔細看第一個禮拜的情況
```{r, fig.width=12, na.rm=TRUE, warning=FALSE}
row_Mon <- nrow(matrix_gam)/2
matrix_gam$Predict=gam_1$fitted.values
ggplot(matrix_gam[1:row_Mon,], aes(1:row_Mon))+
           labs('lab')+
           geom_line(aes(y=Load, color="Real"), size = 0.8)+
           geom_line(aes(y = Predict, color = "Predict"), size = 0.8)
```
## 這個模型只能預測平日用電的*趨勢*，而具體*電耗值*卻沒辦法準確預測。在仔細看看禮拜一的用電狀況

```{r, fig.width=12, na.rm=TRUE, warning=FALSE}
row_Mon <- nrow(matrix_gam)/14
matrix_gam$Predict=gam_1$fitted.values
ggplot(matrix_gam[1:row_Mon,], aes(1:row_Mon))+
           labs('lab')+
           geom_line(aes(y=Load, color="Real"), size = 0.8)+
           geom_line(aes(y = Predict, color = "Predict"), size = 0.8)
```
## 問題在於：這天開始的實際用電量與這天結束時的用電量並不吻合，然而模型卻給出了一天週期性的預測結果，這跟實際狀況不一致。因此我們需要換一個思路重建模型。

## 這回，我們使用interaction的方法，把`Daily`和`Weekly`同時進行考量，重建模型，
```{r}
gam_2 <- gam(Load ~ s(Daily, Weekly),
             data = matrix_gam,
             family = gaussian)
 
summary(gam_2)$r.sq
summary(gam_2)$sp.criterion
```
根據R.sq和p-value可以看出，這個模型比上一個模型來的更好

## 畫出這個模型的預測結果和實際結果的比較
```{r, fig.width=12, na.rm=TRUE, warning=FALSE}
datas <- rbindlist(list(data_r[, .(value, date_time)],
                        data.table(value = gam_2$fitted.values,
                                   data_time = data_r[, date_time])))
datas[, type := c(rep("Real", nrow(data_r)), rep("Fitted", nrow(data_r)))]
 
ggplot(data = datas, aes(date_time, value, group = type, colour = type)) +
  geom_line(size = 0.8) +
  theme_bw() +
  labs(x = "Time", y = "Load (kW)",
       title = "Fit from GAM n.2")
```
這回明顯可以看出：禮拜一到禮拜四的擬合效果提升了不少

## 接著使用另一種更進階的Interaction方法，這回使用另外一種稱為"tensor product"的smooth function類型
```{r}
gam_3 <- gam(Load ~ te(Daily, Weekly,
                       bs = c("cr", "ps")),
             data = matrix_gam,
             family = gaussian)
 
summary(gam_3)$r.sq
summary(gam_3)$sp.criterion
```

## 作圖分析`gam_3`
```{r, fig.width=12, na.rm=TRUE, warning=FALSE}
datas <- rbindlist(list(data_r[, .(value, date_time)],
                        data.table(value = gam_3$fitted.values,
                                   data_time = data_r[, date_time])))
datas[, type := c(rep("Real", nrow(data_r)), rep("Fitted", nrow(data_r)))]
 
ggplot(data = datas, aes(date_time, value, group = type, colour = type)) +
  geom_line(size = 0.8) +
  theme_bw() +
  labs(x = "Time", y = "Load (kW)",
       title = "Fit from GAM n.3")
```

## 我們還可以做得更好，比如讓smooth function的knots（類似維度的概念）更接近每天和每周的週期性情況
```{r}
gam_4 <- gam(Load ~ te(Daily, Weekly,
                        k = c(period, 7),
                        bs = c("cr", "ps")),
              data = matrix_gam,
              family = gaussian)
 
summary(gam_4)$r.sq
summary(gam_4)$sp.criterion
```
可以看見R-sq又上升了一點點，關鍵是edf value上升了5倍之多。

## 畫出`gam_4`的圖像
```{r, fig.width=12, na.rm=TRUE, warning=FALSE}
datas <- rbindlist(list(data_r[, .(value, date_time)],
                        data.table(value = gam_4$fitted.values,
                                   data_time = data_r[, date_time])))
datas[, type := c(rep("Real", nrow(data_r)), rep("Fitted", nrow(data_r)))]
 
ggplot(data = datas, aes(date_time, value, group = type, colour = type)) +
  geom_line(size = 0.8) +
  theme_bw() +
  labs(x = "Time", y = "Load (kW)",
       title = "Fit from GAM n.4")
```

## 好了，加入我們想要貪婪一點，把前面的一些方法都加進來，結果會怎麼樣呢？這裡構建一個`gam_5`來驗證一下

```{r}
gam_5 <- gam(Load ~ s(Daily, bs = "cr", k = period) +
                    s(Weekly, bs = "ps", k = 7) +
                    ti(Daily, Weekly,
                       k = c(period, 7),
                       bs = c("cr", "ps")),
             data = matrix_gam,
             family = gaussian)
 
summary(gam_5)$r.sq
summary(gam_5)$sp.criterion
```
雖然p-value一樣為0，R-sq數值下降了一點，GCV數值上升了，說明這個模型不如前面的`gam_4`來的好
## 畫出`gam_5`的圖像
```{r, fig.width=12, na.rm=TRUE, warning=FALSE}
datas <- rbindlist(list(data_r[, .(value, date_time)],
                        data.table(value = gam_5$fitted.values,
                                   data_time = data_r[, date_time])))
datas[, type := c(rep("Real", nrow(data_r)), rep("Fitted", nrow(data_r)))]
 
ggplot(data = datas, aes(date_time, value, group = type, colour = type)) +
  geom_line(size = 0.8) +
  theme_bw() +
  labs(x = "Time", y = "Load (kW)",
       title = "Fit from GAM n.5")
```
## 呼～，這回是最後一個招數了，這裡再多嘗試一個tensor product interactions方法，並設定`full = TRUE`來設定更加嚴格的懲罰條件

```{r}
gam_6 <- gam(Load ~ t2(Daily, Weekly,
                       k = c(period, 7),
                       bs = c("cr", "ps"),
                       full = TRUE),
             data = matrix_gam,
             family = gaussian)
 
summary(gam_6)$r.sq
summary(gam_6)$sp.criterion
```



## 畫圖分析`gam_6`的效果
```{r, fig.width=12, na.rm=TRUE, warning=FALSE}
datas <- rbindlist(list(data_r[, .(value, date_time)],
                        data.table(value = gam_6$fitted.values,
                                   data_time = data_r[, date_time])))
datas[, type := c(rep("Real", nrow(data_r)), rep("Fitted", nrow(data_r)))]
 
ggplot(data = datas, aes(date_time, value, group = type, colour = type)) +
  geom_line(size = 0.8) +
  theme_bw() +
  labs(x = "Time", y = "Load (kW)",
       title = "Fit from GAM n.6")
```
這個圖就看上去漂亮很多了


# 這麽多模型，要怎麼看誰的效果最好呢？交給萬能的`AIC`來解決吧
```{r}
AIC(gam_1, gam_2, gam_3, gam_4, gam_5, gam_6)
```
很明顯`gam_4`, `gam_5`, `gam_6`是優勝組，其中`gam_6`是最好的那一個，緊隨其後的是`gam_4`

## 接下來就`gam_4`, `gam_6`這幾個模型單獨畫圖看看結果是什麼樣的吧
```{r, fig.width=12, na.rm=TRUE}
layout(matrix(1:2, nrow = 1))
plot(gam_4, rug = FALSE, se = FALSE, n2 = 80, main = "gam n.4 with te()")
plot(gam_6, rug = FALSE, se = FALSE, n2 = 80, main = "gam n.6 with t2()")
```
這些類似等高線的圖像顯示了各個模型對`Weekly`和`Daily`的反應情況。`gam_4`, `gam_6`類似，但`gam_6`的圖形有更多的波動性，說明它的靈敏程度更好。

## 最後在這個章節結束前，看看怎麼把`gam_6`的圖像畫得更好看吧。首先使用`mgcv`套件包裡的`vis.gam`功能
```{r, fig.width=12, na.rm=TRUE}
#　vis.gam(gam_6, main = "t2(D, W)", plot.type = "contour",
#　        color = "terrain", contour.col = "black", lwd = 2)
vis.gam(gam_6, main = "t2(D, W)", 
        color = "terrain", contour.col = "black", lwd = 2)
```
可以看出，平日的用電量比週末來得多很多，每天的工作時間用電量比較大，禮拜一到禮拜四的下午3點左右是用電最高峰時期。

## 加入不使用`contour.col`選項，還可以作一個3D版本的圖
```{r, fig.width=12}
vis.gam(gam_6, n.grid = 50, theta = 35, phi = 32, zlab = "",
        ticktype = "detailed", color = "topo", main = "t2(D, W)")
```

## 轉換一下視角
```{r, fig.width=12}
vis.gam(gam_6, n.grid = 50, theta = 190, phi = 20, zlab = "",
        ticktype = "detailed", color = "topo", main = "t2(D, W)")
```

# 3. 分析解釋變量的重要情況

## 現在來看看減少剔除部分解釋變數對模型的有什麼樣的影響
```{r}
gam_6D <- gam(Load ~ t2(Daily, 
                       k = period,
                       bs = "cr",
                       full = TRUE),
             data = matrix_gam,
             family = gaussian)
 
summary(gam_6D)$r.sq
summary(gam_6D)$sp.criterion
```
嗯，明顯效果變差了

## 這回剔除`Daily`這個因素
```{r}
gam_6W <- gam(Load ~ t2(Weekly,
                       k = 7,
                       bs =  "ps",
                       full = TRUE),
             data = matrix_gam,
             family = gaussian)
 
summary(gam_6W)$r.sq
summary(gam_6W)$sp.criterion
```
可以看到這下效果更糟糕了

## 保持著嚴謹的態度，使用anova來比較這三個模型的差異
## 先看看剔除`Weekly`會造成怎麼樣的差異
```{r}
anova(gam_6, gam_6D, test="F")
```

## 再看看剔除`Daily`會造成怎麼樣的差異
```{r}
anova(gam_6, gam_6W, test="F")
```
結果顯而易見，`Weekly`因素和`Daily`因素缺一不可！

## 作圖展示不考慮`Weekly`因素的模型的擬合效果：
```{r, fig.width=12, na.rm=TRUE, warning=FALSE}
datas <- rbindlist(list(data_r[, .(value, date_time)],
                        data.table(value = gam_6D$fitted.values,
                                   data_time = data_r[, date_time])))
datas[, type := c(rep("Real", nrow(data_r)), rep("Fitted", nrow(data_r)))]
 
ggplot(data = datas, aes(date_time, value, group = type, colour = type)) +
  geom_line(size = 0.8) +
  theme_bw() +
  labs(x = "Time", y = "Load (kW)",
       title = "Fit from GAM n.6")
```
可以看出沒有考慮`Weekly`因素的話，預測結果不會體現週次不同所造成的用電起伏變化

## 作圖展示不考慮`Daily`因素的模型的擬合效果：
```{r, fig.width=12, na.rm=TRUE, warning=FALSE}
datas <- rbindlist(list(data_r[, .(value, date_time)],
                        data.table(value = gam_6W$fitted.values,
                                   data_time = data_r[, date_time])))
datas[, type := c(rep("Real", nrow(data_r)), rep("Fitted", nrow(data_r)))]
 
ggplot(data = datas, aes(date_time, value, group = type, colour = type)) +
  geom_line(size = 0.8) +
  theme_bw() +
  labs(x = "Time", y = "Load (kW)",
       title = "Fit from GAM n.6")
```
可以看出沒有考慮`Daily`因素的話，預測結果不會體現一天24小時內的用電起伏變化


```{r}
predWeek <- function(data, set_of_date){
  
  # Subsetting the dataset by dates
  data_train <- data[date %in% set_of_date]
  
  N <- nrow(data_train)
  window <- N / period # number of days in the train set
  # 1, ..., period, 1, ..., period - and so on for the daily season 
  # Using feature "week_num" for the weekly season
  matrix_train <- data.table(Load = data_train[, value],
                           Daily = as.factor(rep(1:period, window)),
                           Weekly = as.factor(data_train[, week_num]))
  
  # Creation of the model
  lm_m <- lm(Load ~ 0 + Daily + Weekly + Daily:Weekly, data = matrix_train)
  
  # Creation of the forecast for one week ahead
  pred_week <- predict(lm_m, matrix_train[1:(7*period), -1, with = FALSE])
  
  return(as.vector(pred_week))
}
```

# 4. 預測電耗
## 最後，最振奮人心的——預測接下來兩周的用電量
```{r, fig.width=12, na.rm=TRUE, warning=FALSE}
data_test <- DT[(type == n_type[1] & date %in% n_date[71:84])]
matrix_test <- data.table(Load = data_test[, value],
                           Daily = rep(1:period, window),
                           Weekly = data_test[, week_num])
pred_week <- predict(gam_6, matrix_test[1:(7*period)],interval="confidence", level = 0.95)

datat <- rbindlist(list(data_test[, .(value, date_time)],
                        data.table(value = pred_week,
                                   data_time = data_test[, date_time])))
datat[, type := c(rep("Real", nrow(data_test)), rep("Predicted", nrow(data_test)))]
ggplot(data = datat, aes(date_time, value, group = type, colour = type)) +
  geom_line(size = 0.8) +
  theme_bw() +
  labs(x = "Time", y = "Load (kW)",
       title = "Predicted result on GAM n.6")
```


## 預測接下來一個月的用電量
```{r, fig.width=12, na.rm=TRUE, warning=FALSE}
data_test <- DT[(type == n_type[1] & date %in% n_date[71:98])]
matrix_test <- data.table(Load = data_test[, value],
                           Daily = rep(1:period, window),
                           Weekly = data_test[, week_num])
pred_week <- predict(gam_6, matrix_test[1:(7*period)],interval="confidence", level = 0.95)

datat <- rbindlist(list(data_test[, .(value, date_time)],
                        data.table(value = pred_week,
                                   data_time = data_test[, date_time])))
datat[, type := c(rep("Real", nrow(data_test)), rep("Predicted", nrow(data_test)))]
ggplot(data = datat, aes(date_time, value, group = type, colour = type)) +
  geom_line(size = 0.8) +
  theme_bw() +
  labs(x = "Time", y = "Load (kW)",
       title = "Predicted result on GAM n.6")
```

# 期末結束新增的部分：


## 定義MAPE函數
```{r}
mape <- function(real, pred){
  return(100 * mean(abs((real - pred)/real)))
}
```

## 定義各個模型的評估標準（R-sq, GCV, MAPE):
```{r}
gam_eval <- function(model){
    return(data.table(RSQ=summary(model)$r.sq, 
                      GCV=summary(model)$sp.criterion, 
                      MAPE=mape(data_new[, value], model$fitted.values)))
}
```

## 定義各個模型的圖表分析函數
```{r}
gam_plot <- function(model, title){
    datas <- rbindlist(list(data_new[, .(value, date_time)],
                        data.table(value = model$fitted.values,
                                   data_time = data_new[, date_time])))
datas[, type := c(rep("Real", nrow(data_new)), rep("Fitted", nrow(data_new)))]
 
ggplot(data = datas, aes(date_time, value, group = type, colour = type)) +
  geom_line(size = 0.8) +
  theme_bw() +
  labs(x = "Time", y = "Load (kW)",
       title = title)
}
```



## 利用第一個季度的資料構建訓練集
```{r, fig.width=12, warning=FALSE}
data_new <- DT[(type == n_type[1] & date %in% n_date[1:91])]

ggplot(data_new, aes(date_time, value)) +
  geom_line() +
  theme(panel.border = element_blank(),
        panel.background = element_blank(),
        panel.grid.minor = element_line(colour = "grey90"),
        panel.grid.major = element_line(colour = "grey90"),
        panel.grid.major.x = element_line(colour = "grey90"),
        axis.text = element_text(size = 10),
        axis.title = element_text(size = 12, face = "bold")) +
  labs(x = "Date", y = "Load (kW)")

```

## 重新整理資料，新增前一天同時間的電耗和前一禮拜同時間的電耗
```{r}
matrix_new <- data.table(Load = data_new[, value],
                         PrevDayLoad = c(data_new[1:48, value], data_new[1:4320, value]),
                         PrevWeekLoad = c(data_new[1:336, value], data_new[1:4032, value]),
                         Daily = rep(1:period, window),
                         Weekly = data_r[, week_num])
```

## 建立第一個模型
```{r}
gam_new_1 <- gam(Load ~ s(Daily, bs = "cr", k = period) +
               s(Weekly, bs = "ps", k = 7),
             data = matrix_new,
             family = gaussian)
```

## 第一個模型的數據分析
```{r}
eval_1 <- gam_eval(gam_new_1)
eval_1
```

## 第一個模型的擬合狀況圖像
```{r, fig.width=13, warning=FALSE}
gam_plot(gam_new_1, "Fit from gam_new_1")
```

## 建立第二個模型
```{r}
gam_new_2 <- gam(Load ~ s(Daily, Weekly),
             data = matrix_new,
             family = gaussian)
```

## 第二個模型的數據分析
```{r}
eval_2 <- gam_eval(gam_new_2)
eval_2
```

## 第二個模型的擬合狀況圖像
```{r, fig.width=13, warning=FALSE}
gam_plot(gam_new_2, "Fit from gam_new_2")
```

## 建立第三個模型
```{r}
gam_new_3 <- gam(Load ~ te(Daily, Weekly,
                       bs = c("cr", "ps")),
             data = matrix_new,
             family = gaussian)
```

## 第三個模型的數據分析
```{r}
eval_3 <- gam_eval(gam_new_3)
eval_3
```

## 第三個模型的擬合狀況圖像
```{r, fig.width=13, warning=FALSE}
gam_plot(gam_new_3, "Fit from gam_new_3")
```

## 建立第四個模型
```{r}
gam_new_4 <- gam(Load ~ te(Daily, Weekly,
                        k = c(period, 7),
                        bs = c("cr", "ps")),
              data = matrix_new,
              family = gaussian)
```

## 第四個模型的數據分析
```{r}
eval_4 <- gam_eval(gam_new_4)
eval_4
```

## 第四個模型的擬合狀況圖像
```{r, fig.width=13, warning=FALSE}
gam_plot(gam_new_4, "Fit from gam_new_4")
```

## 建立第五個模型
```{r}
gam_new_5 <- gam(Load ~ s(Daily, bs = "cr", k = period) +
                    s(Weekly, bs = "ps", k = 7) +
                    ti(Daily, Weekly,
                       k = c(period, 7),
                       bs = c("cr", "ps")),
             data = matrix_new,
             family = gaussian)
```

## 第五個模型的數據分析
```{r}
eval_5 <- gam_eval(gam_new_5)
eval_5
```

## 第五個模型的擬合狀況圖像
```{r, fig.width=13, warning=FALSE}
gam_plot(gam_new_5, "Fit from gam_new_5")
```

## 建立第六個模型
```{r}
gam_new_6 <- gam(Load ~ t2(Daily, Weekly,
                       k = c(period, 7),
                       bs = c("cr", "ps"),
                       full = TRUE),
             data = matrix_new,
             family = gaussian)
```

## 第六個模型的數據分析
```{r}
eval_6 <- gam_eval(gam_new_6)
eval_6
```

## 第六個模型的擬合狀況圖像
```{r, fig.width=13, warning=FALSE}
gam_plot(gam_new_6, "Fit from gam_new_6")
```


## 構建第七個模型——不使用smooth function的gam模型：
```{r}
gam_new_simple <- gam(Load ~ Daily+Weekly,
              data = matrix_new,
              family = gaussian)
```

## 第七個模型的數據分析
```{r}
eval_7 <- gam_eval(gam_new_simple)
eval_7
```

## 第七個模型的擬合狀況圖像
```{r, fig.width=13, warning=FALSE}
gam_plot(gam_new_simple, "Fit from gam_new_simple")
```

## 建立第八個模型——只對Daily作te smooth function
```{r}
gam_new_te_daily <- gam(Load ~ te(Daily, bs = "cr", k = period) +Weekly,
             data = matrix_new,
             family = gaussian)
```

## 第八個模型的數據分析
```{r}
eval_8 <- gam_eval(gam_new_te_daily)
eval_8
```

## 第八個模型的擬合狀況圖像
```{r, fig.width=13, warning=FALSE}
gam_plot(gam_new_te_daily, "Fit from gam_new_te_daily")
```

## 建立第九個模型——只對Weekly作te smooth function
```{r}
gam_new_te_weekly <- gam(Load ~ te(Weekly, bs = "ps", k = 7) +Daily,
             data = matrix_new,
             family = gaussian)
```

## 第九個模型的數據分析
```{r}
eval_9 <- gam_eval(gam_new_te_weekly)
eval_9
```

## 第九模型的擬合狀況圖像
```{r, fig.width=13, warning=FALSE}
gam_plot(gam_new_te_weekly, "Fit from gam_new_te_weekly")
```

## 用表格查看9個模型的數據分析
```{r, warning=FALSE}
eval_table <- bind_rows(eval_1, eval_2, eval_3, eval_4, eval_5, eval_6, eval_7, eval_8, eval_9)
all_aic <- AIC(gam_new_1, gam_new_2, gam_new_3, gam_new_4, gam_new_5, gam_new_6, gam_new_simple, gam_new_te_daily, gam_new_te_weekly)$AIC

eval_table[, AIC :=all_aic]
eval_table
```

## 使用第四個model預測當年第二個季度
```{r, fig.width=13, warning=FALSE}
data_test_2qt <- DT[(type == n_type[1] & date %in% n_date[92:183])]
matrix_test_2qt <- data.table(Load = data_test_2qt[, value],
                           Daily = rep(1:period, 91),
                           Weekly = data_test_2qt[, week_num])
pred_2qt <- predict(gam_new_4, matrix_test_2qt[1:(7*period)],interval="confidence", level = 0.95)

datat <- rbindlist(list(data_test_2qt[, .(value, date_time)],
                        data.table(value = pred_2qt,
                                   data_time = data_test_2qt[, date_time])))
datat[, type := c(rep("Real", nrow(data_test_2qt)), rep("Predicted", nrow(data_test_2qt)))]
ggplot(data = datat, aes(date_time, value, group = type, colour = type)) +
  geom_line(size = 0.8) +
  theme_bw() +
  labs(x = "Time", y = "Load (kW)",
       title = "Predicted result on GAM n.6")
```

## 使用第四個model預測當年第三個季度
```{r, fig.width=13, warning=FALSE}
data_test_3qt <- DT[(type == n_type[1] & date %in% n_date[183:274])]
matrix_test_3qt <- data.table(Load = data_test_3qt[, value],
                           Daily = rep(1:period, 91),
                           Weekly = data_test_3qt[, week_num])
pred_3qt <- predict(gam_new_4, matrix_test_3qt[1:(7*period)],interval="confidence", level = 0.95)

datat <- rbindlist(list(data_test_3qt[, .(value, date_time)],
                        data.table(value = pred_3qt,
                                   data_time = data_test_3qt[, date_time])))
datat[, type := c(rep("Real", nrow(data_test_3qt)), rep("Predicted", nrow(data_test_3qt)))]
ggplot(data = datat, aes(date_time, value, group = type, colour = type)) +
  geom_line(size = 0.8) +
  theme_bw() +
  labs(x = "Time", y = "Load (kW)",
       title = "Predicted result on GAM n.6")
```


## 使用第四個model預測當年第四個季度
```{r, fig.width=13, warning=FALSE}
data_test_4qt <- DT[(type == n_type[1] & date %in% n_date[274:365])]
matrix_test_4qt <- data.table(Load = data_test_4qt[, value],
                           Daily = rep(1:period, 91),
                           Weekly = data_test_4qt[, week_num])
pred_4qt <- predict(gam_new_4, matrix_test_4qt[1:(7*period)],interval="confidence", level = 0.95)

datat <- rbindlist(list(data_test_4qt[, .(value, date_time)],
                        data.table(value = pred_4qt,
                                   data_time = data_test_4qt[, date_time])))
datat[, type := c(rep("Real", nrow(data_test_4qt)), rep("Predicted", nrow(data_test_4qt)))]
ggplot(data = datat, aes(date_time, value, group = type, colour = type)) +
  geom_line(size = 0.8) +
  theme_bw() +
  labs(x = "Time", y = "Load (kW)",
       title = "Predicted result on GAM n.6")
```


## 計算prediciton 的 MAPE
```{r}
mape_2qt <- mape(matrix_test_2qt[1:(7*period)]$Load, pred_2qt)
mape_3qt <- mape(matrix_test_3qt[1:(7*period)]$Load, pred_3qt)
mape_4qt <- mape(matrix_test_4qt[1:(7*period)]$Load, pred_4qt)
mapes <- cbind(mape_2qt, mape_3qt, mape_4qt)
mapes
```

